【裁判字號】    99,交聲,511
【裁判日期】    990514
【裁判案由】    交管條例聲異
【裁判全文】
臺灣板橋地方法院交通事件裁定      99年度交聲字第511號
原處分機關  交通部公路總局臺北區監理所板橋監理站
異  議  人  甲○○
即受處分人
上列異議人即受處分人因違反道路交通管理處罰條例案件，對於
交通部公路總局臺北區監理所板橋監理站99年1 月28日所為之處
分（原處分案號：板監裁字第裁41-AXE978215號），聲明異議，
本院裁定如下：
    主  文
異議駁回。
    理  由
一、本件異議意旨略以：異議人即受處分人（下簡稱異議人）甲
    ○○於民國98年5 月16日凌晨6 時多許，騎乘車號GZP-780
    號重型機車，在臺北市○○路上為警攔檢舉發違規闖紅燈，
    惟異議人確信並沒有闖紅燈，但舉發警員堅持認定異議人有
    違規闖紅燈，但會有誤判之可能，不能只有眼見為憑，必須
    要有積極性證據加以舉證，為此具狀聲明異議，請求撤銷原
    處分云云。
二、按汽車駕駛人，行經有燈光號誌管制之交岔路口闖紅燈者，
    處新臺幣（下同）1 千8 百元以上5 千4 百元以下罰鍰；又
    汽車駕駛人有第53條第1 項之情形者，除依原條款處罰鍰外
    ，並予記點3 點，道路交通管理處罰條例第53條第1 項、第
    63 條 第1 項第3 款分別定有明文。經查：
（一）本件異議人確有於98年5 月16日6 時26分許，騎乘車號GZ
      P-780號重型機車沿臺北市○○路由南往北方向，行經臺
      北市○○路與衡陽路路口之時，在其行車所在之臺北市○
      ○路上之交通號誌為「紅燈」狀態下，仍違規闖越紅燈穿
      越該處交岔路口，隨即為警攔檢開單舉發一情，業據證人
      即臺北市政府警察局中正第一分局警備隊警員乙○○到庭
      明確具結證稱：「（法官問：本件違反道路交通管理條例
      之舉發通知書，是否是你製作？）是。」、「（法官問：
      當時情形如何？）當時是我沿衡陽路東往西經過博愛路口
      ，衡陽路號誌是綠燈，異議人騎乘機車從博愛路南往北，
      號誌燈為紅燈，闖越衡陽路，我就右轉博愛路攔下異議人
      ，當場請違規人看號誌燈號為紅燈，才依法舉發。」等語
      ，核與卷附舉發違反道路交通管理事件通知單（下簡稱舉
      發通知單）影本上記載舉發異議人違規闖紅燈之情節大致
      相符，且異議人亦不否認有於上開時間騎乘車號GZP-780
      號重型機車行經該處交岔路口後，隨即為警攔檢舉發之事
      實，已難率予否認其真實性。
（二）其次，證人乙○○不僅能就上開舉發違規之經過詳為指證
      稱：「（法官問：當時你是執行何勤務？）交整勤務，我
      是壹個人騎警用機車執行職務。」、「（法官問：是否記
      得舉發當時時間？）當天我是早上六點到八點的勤務，所
      以應該是六點多。」、「（法官問：你看到異議人闖越紅
      燈時，是否到達路口？）已經快要到路口了，我看到異議
      人闖紅燈，我就馬上右轉把他攔下。」、「（法官問：當
      時車流量如何？）少。」、「（法官問：是否記得對方是
      騎乘何種機車？我只知道是重型機車，但是顏色及廠牌都
      因為太久而不記得。」等語，且就異議人為警攔檢舉發後
      之反應，更進一步明確證稱：、「（法官問：當時舉發異
      議人時，他有何表示？）異議人說紅燈是他通過該路口後
      才轉變為紅燈，但是我說博愛路的號誌燈都是連貫的，他
      並不承認。異議人有問我可否不於舉發單上簽名，我說簽
      名與否是他的權利，異議人後來還是有簽名，但是他的簽
      名我也看不懂，我有告訴異議人說如果不簽名，要陳述理
      由，我會記載於舉發單上，異議人可能嫌囉嗦，他才簽名
      。」等語，不僅絲毫未見有何語焉不詳、態度保留或記憶
      不清之情事，復核與卷附舉發通知單影本上收受通知聯者
      簽章欄內所顯示異議人簽名至為潦草，致無從辯識其字跡
      為何之情節大致相當，堪信證人乙○○所言非虛。
（三）況且，異議人自始並未主張其與舉發警員即證人乙○○有
      何嫌隙而有遭誣攀之情事，同時衡諸一般社會常情，本件
      證人即舉發員警即便有儘量取締多件交通違規之積效考量
     ，然究無任意不實舉發他人交通違規，因而與被舉發人產
      生激烈爭執，以致影響其後續取締交通違規積效之可能性
      。此外，異議人雖又針對警方取締並未能提出照片加以質
      疑，惟警方身為執法人員，其取締交通違規為其日常勤務
      之一，若當場目擊交通違規之事件，本得以證人身分出庭
      作證，再由法院調查其所指證舉發違規之情事，是否為真
      實，並不以能同時提出違規照相為必要，是異議人主張本
      件並無積極證據證明其有違規闖紅燈之行為，容有誤會，
      不足為採。綜上所述，異議人確有於上開時地違規闖越紅
      燈之行為，是原處分機關依據上述規定科罰鍰4 千5 百元
      之處分，並記違規點數3點，要無任何違誤之處，則本件
      異議為無理由，應予駁回。
三、據上論斷，應依道路交通案件處理辦法第19條，裁定如主文
    。
中    華    民    國    99    年    5     月    14    日
                             交通法庭
                               法  官  楊仲農
上列正本證明與原本無異。
如對本裁定不服，應於送達後5日內，向本院提出抗告狀（應抄
附繕本）。
                               書記官  陳香君
中    華    民    國    99    年    5     月    17    日

司法院資訊處製作；財團法人民間司法改革基金會備份。
